臺灣桃園地方法院民事判決　　　　　　　　　　　　　九十三年度重訴字第五二號
　　原　　　告　甲○○
　　　　　　　　乙○○
　　共　　　同
　　訴訟代理人　連世昌律師
　　複代理人　　吳峻名
　　被　　　告　丙○○
右當事人間請求損害賠償事件，原告就本院九十二年度交訴字第九三號過失致死等刑
事案件提起附帶民事訴訟（九十二年度交重附民字第四一號），由本院刑事庭裁定移
送前來，經本院於民國九十三年十月十四日言詞辯論終結，判決如左：
    主    文
被告應給付原告甲○○新臺幣玖拾萬貳仟伍佰陸拾元，及應給付原告乙○○新臺幣
肆拾萬元，暨均自民國九十二年十一月十三日起至清償日止，按週年利率百分之五計
算之利息。
訴訟費用由被告負擔二分之一，由原告甲○○負擔四分之一，由原告乙○○負擔四分
之一。
本判決原告勝訴部分，於原告甲○○、乙○○分別以新臺幣參拾壹萬壹仟元、新臺幣
拾參萬參仟伍佰元為被告供擔保後，各得假執行。
原告其餘假執行之聲請駁回。
    事    實
甲、原告方面：
  一、聲明：
    (一)被告應給付原告甲○○新臺幣（下同）二百零三萬二千五百六十元，及應給付
      原告乙○○一百五十萬元，暨均自民國九十二年十一月十三日起至清償日止，
      按週年利率百分之五計算之利息。
    (二)訴訟費用由被告負擔。
    (三)願供擔保請准宣告假執行。
  二、陳述：
    (一)被告於九十二年六月二十一日上午十時許，駕駛竊得之車號ＬＡ─九六八三號
      自用小貨車，行經原告之父親即訴外人許深淵位於桃園縣大園鄉之住處前，見
      該處庭院內有白鐵門一面，即下車竊取之，經許深淵發現後遂騎乘機車前往追
      問，並向被告表示前開白鐵門為其所有，適訴外人莊銘漢亦駕車行經該處，見
      狀即詢問許深淵發生何事，被告乃乘許深淵與莊銘漢談話之際，駕車往大園方
      向逃逸，莊銘漢隨即駕車自後追趕，許深淵亦騎乘機車尾隨，被告行駛至桃園
      縣大園鄉北港村桃三一線某處時，莊銘漢隨後趕至並擋在被告車輛之左前方，
      適有訴外人余新艷駕駛砂石車由對向駛至，見狀乃停在路旁，被告為逃離該處
      ，即倒車行駛，惟其本應注意汽車倒車時，應謹慎緩慢後倒，並應注意其他車
      輛及行人，而依當時情形，並無不能注意之情事，因急欲逃離現場，竟快速向
      左後方倒車，且疏未注意後方車輛動態，而撞擊後方甫騎乘機車抵達該處之許
      深淵，致許深淵人車倒地，受有臉部撕裂傷、右側股骨骨折及蜘蛛網膜下出血
      等傷害，經送醫後仍因傷重不治死亡。被告所涉前開刑事案件部分，業經本院
      以九十二年度交訴字第九三號刑事判決以過失致死、肇事逃逸等罪判處應執行
      有期徒刑二年九月確定在案。
    (二)按「因故意或過失，不法侵害他人之權利者，負損害賠償責任」，「不法侵害
      他人致死者，對於支出醫療及增加生活上需要之費用或殯葬費之人，亦應負損
      害賠償責任」，「不法侵害他人致死者，被害人之父、母、子、女及配偶，雖
      非財產上之損害，亦得請求賠償相當之金額」，民法第一百八十四條第一項前
      段、第一百九十二條第一項、第一百九十四條分別定有明文。本件被告之前開
      過失行為致原告之父親死亡，對於原告自應負侵權行為之損害賠償責任。分述
      賠償金額如下：
      1.原告甲○○部分：
        (1)殯葬費：原告甲○○因父親死亡，支出殯葬費共計五十三萬二千五百六十
          元，有支出明細表在卷可證，依法請求被告如數賠償。
        (2)慰撫金：原告甲○○因父親死亡，精神上受有痛苦，請求被告賠償一百五
          十萬元之精神慰撫金。
      2.原告乙○○部分：
        原告乙○○因父親死亡，精神上受有痛苦，請求被告賠償一百五十萬元之精
        神慰撫金。
  三、證據：提出
      明細表一份為證。
乙、被告方面：
    被告未於言詞辯論期日到場，亦未提出書狀作何聲明或陳述。
丙、本院依職權調閱本院九十二年度交訴字第九三號刑事案件全卷。
    理    由
一、本件被告經合法通知，未於言詞辯論期日到場，核無民事訴訟法第三百八十六條
    所列各款情形，爰依原告之聲請，由其一造辯論而為判決。
二、原告主張被告駕車過失撞擊原告之父親許深淵致死，原告甲○○因而支出殯葬費
    五十三萬二千五百六十元之事實，業據其提出與所述相符之
    國民
    十二年度交訴字第九三號刑事判決一份可憑，亦經本院依職權調閱前開刑事案件
    全卷屬實，被告就上開事實則已受合法通知而於言詞辯論期日不到場，亦未提出
    準備書狀爭執，視同自認，是上情自足信為真實。
三、按「因故意或過失，不法侵害他人之權利者，負損害賠償責任」，「不法侵害他
    人致死者，對於支出醫療及增加生活上需要之費用或殯葬費之人，亦應負損害賠
    償責任」，「不法侵害他人致死者，被害人之父、母、子、女及配偶，雖非財產
    上之損害，亦得請求賠償相當之金額」，民法第一百八十四條第一項前段、第一
    百九十二條第一項、第一百九十四條分別定有明文。本件被告之前開過失駕車行
    為致原告之父親死亡，對於原告自應負侵權行為之損害賠償責任。茲就原告之請
    求金額有無理由，分述如下：
  (一)原告甲○○部分：
    1.殯葬費：原告甲○○因父親死亡支出殯葬費共計五十三萬二千五百六十元，有
      支出明細表一份在卷可證，已如前述，核諸前開規定及說明，原告之此部分請
      求為有理由。
    2.慰撫金：原告甲○○因父親死亡，精神上自受有痛苦，考量兩造之身份、地位
      （均從事工業，參照被告之警訊筆錄及本院九十三年十月十四日言詞辯論筆錄
      ）等情節，認原告甲○○請求之精神慰撫金以四十萬元為適當。
  (二)原告乙○○部分：
    原告乙○○因父親死亡，精神上自受有痛苦，考量兩造之身份、地位（均從事工
    業，參照被告之警訊筆錄及本院九十三年十月十四日言詞辯論筆錄）等情節，認
    原告乙○○請求之精神慰撫金，亦以四十萬元為適當。
四、綜上所述，原告基於侵權行為之法律關係，請求被告賠償原告甲○○九十三萬二
    千五百六十元，及應賠償原告乙○○四十萬元，暨均自附帶民事起訴狀繕本送達
    之翌日即九十二年十一月十三日起至清償日止，按週年利率百分之五計算之法定
    遲延利息，為有理由，應予准許，至逾此部分之請求，則為無理由，應予駁回。
五、原告陳明願供擔保，聲請宣告假執行，經核其勝訴部份，合於法律規定，爰酌定
    相當之擔保金額宣告之；其餘假執行之聲請，因該部份訴之駁回而失所依據，應
    予駁回。
六、據上論結，本件原告之訴為一部有理由，一部無理由，依民事訴訟法第三百八十
    五條第一項前段、第七十九條、第八十五條第一項、第三百九十條第二項，判決
    如主文。
中　　　華　　　民　　　國　　九十三　　年　　　十　　　月　　二十九　　日
                                臺灣桃園地方法院民事第三庭
                                        法    　官　周玉
右為正本係照原本作成。
如對本判決上訴，須於判決送達後二十日內向本院提出上訴狀。
中　　　華　　　民　　　國　　九十三　　年　　　十　　　月　　二十九　　日
                                        書　記　官　張簡純靜
